---
title: "Modelos Estadísticos: RETO 2"
author: IDENTIFICADOR GRUPO
output: html_notebook
---

## EJERCICIOS 

### EJERCICIO 1

Analizad a nivel descriptivo (mediante representaciones tabulares y gráficas) y comentad brevemente todas las variables incluidas en la base de datos excepto la variable de registro (*id*}). (1 punto)

```{r warning=FALSE,message=FALSE}

```

### EJERCICIO 2

Ejecutad y comentad brevemente análisis bivariados entre la variable de respuesta (*Satisfaction*) y el resto de variables de la base de datos excepto la variable de registro (*id*). (1.5 puntos)

```{r warning=FALSE,message=FALSE,fig.width=12,fig.height=12}

```

### EJERCICIO 3

Llevad a cabo el ajuste de un modelo de regresión logística para clasificar a los individuos de acuerdo a la variable *Satisfaction*, utilizando la muestra de entrenamiento. Podéis utilizar términos no lineales como polinomios e interacciones para mejorar el ajuste. Justificad y explicad el modelo final al que se llega con este procedimiento. (2 puntos)

```{r warning=FALSE,message=FALSE}

```

### EJERCICIO 4

Llevad a cabo el ajuste de un modelo de clasificación basado en análisis discriminante para clasificar a los individuos de acuerdo a la variable *Satisfaction*, utilizando la muestra de entrenamiento. Justificad y explicad el modelo final al que se llega con este procedimiento. (2 puntos)

```{r warning=FALSE,message=FALSE,fig.width=12,fig.height=12}

```


### EJERCICIO 5

Llevad a cabo el ajuste de un modelo de clasificación basado en Naive Bayes para clasificar a los individuos de acuerdo a la variable *Satisfaction*, utilizando la muestra de entrenamiento. Justificad y explicad el modelo final al que se llega con este procedimiento. (2 puntos)

```{r warning=FALSE,message=FALSE}

```

### EJERCICIO 6

Comparad y discutid los anteriores modelos a los que habéis llegado a propósito de algunos indicadores de ajuste/rendimiento vistos en el módulo. (2 puntos)


```{r warning=FALSE,message=FALSE,fig.width=12,fig.height=12}

```
