---
title: "Presentación de los Resultados"
author: "Max Comerma i Martos"
date: "`r format(Sys.Date(), '%d %B %Y')`"
output: pdf_document
---

```{r setup, include= FALSE}
knitr::opts_chunk$set(echo = TRUE)
library(ggplot2)
library(dplyr)
library(kableExtra)
data <- read.csv("data.csv")
```
\newpage
```{r T, include=TRUE, echo=FALSE}

tabla_resumen <- data %>%
  summarize(
    Edad_Media = mean(EDAD),
    Hombres = mean(GENERO == "1") * 100,
    Menos_Secundaria = mean(EDU == "1") * 100,
    Universitarios = mean(EDU == "5") * 100,
    Comodamente = mean(SENSA.SUELDO == "1") * 100,
    Sobrellevando = mean(SENSA.SUELDO == "2") * 100)

tabla_resumen %>%
  kbl(caption = "Tabla Resumen") %>%
  kable_styling(bootstrap_options = c("striped", "hover", "condensed", "responsive"),
                full_width = FALSE, position = "center",
                font_size = 12) %>%
  column_spec(1, bold = TRUE) %>%
  column_spec(2:6, color = "blue")
```
En esta tabla se observa que hay más hombres que mujeres, que la edad media es de 44.9 años, que el 22.2% de las personas encuestadas no acabaron la secundaria y que un 26.1% son universitarios. Además, aproximadamente el 84.4% de los encuestados viven sin dificultades económicas.
```{r V, include= FALSE}
data <- data %>%
  mutate(INM.LARGO.A = case_when(
    INM.LARGO >= 0 & INM.LARGO <= 2 ~ "Muy Malo",
    INM.LARGO > 2 & INM.LARGO <= 4 ~ "Malo",
    INM.LARGO > 4 & INM.LARGO <= 6 ~ "Medio",
    INM.LARGO > 6 & INM.LARGO <= 8 ~ "Bueno",
    INM.LARGO > 8 & INM.LARGO <= 10 ~ "Muy Bueno"
  ))
data <- data %>%
  mutate(AGE.A = case_when(
    EDAD >= 15 & EDAD <= 20 ~ "15-20 años",
    EDAD > 20 & EDAD <= 40 ~ "20-40 años",
    EDAD > 40 & EDAD <= 60 ~ "40-60 años",
    EDAD > 60 ~ "Más de 60 años"))

data$ROBO5.A <- factor(data$ROBO5.A, levels = c(1, 2), labels = c("Sí", "No"))
data$GENERO <- factor(data$GENERO, levels = c(1, 2), labels = c("Hombre", "Mujer"))
data$SEGURO.NOCHE <- factor(data$SEGURO.NOCHE, levels = c(1, 2, 3, 4), labels = c("Muy seguro", "Seguro", "Inseguro", "Muy inseguro"))
data$INM.RICOS <- factor(data$INM.RICOS, levels = c(1, 2, 3, 4), labels = c("Permitir muchos", "Permitir algunos", "Permitir unos pocos", "No permitir ninguno"))
data$INM.POBRES <- factor(data$INM.POBRES, levels = c(1, 2, 3, 4), labels = c("Permitir muchos", "Permitir algunos", "Permitir unos pocos", "No permitir ninguno"))
data$D.ECO <- factor(data$D.ECO, levels = c(1, 2, 3, 4, 5), labels = c("Totalmente de acuerdo", "De acuerdo", "Ni de acuerdo ni en desacuerdo", "En desacuerdo", "Totalmente en desacuerdo"))
data$CRIMEN <- factor(data$CRIMEN, levels = c(1, 2, 3, 4, 5), labels = c("Totalmente de acuerdo", "De acuerdo", "Ni de acuerdo ni en desacuerdo", "En desacuerdo", "Totalmente en desacuerdo"))
data$TENSION <- factor(data$TENSION, levels = c(1, 2, 3, 4, 5), labels = c("Totalmente de acuerdo", "De acuerdo", "Ni de acuerdo ni en desacuerdo", "En desacuerdo", "Totalmente en desacuerdo"))
data$AGE.A <- factor(data$AGE.A, levels = c("15-20 años", "20-40 años", "40-60 años", "Más de 60 años"))
data$EDU <- factor(data$EDU, levels = c(1, 2, 3, 4, 5), labels = c("Menos que secundaria", "Secundaria inferior", "Secundaria superior", "Postsecundaria", "Universitaria"))
data$SENSA.SUELDO <- factor(data$SENSA.SUELDO, levels = c(1, 2, 3, 4), labels = c("Cómodamente", "Sobrellevo", "Difícil", "Muy Difícil"))
```
A continuación se van a mostrar todos los gráficos con los resultados para las preguntas
relacionadas con la inmigración.

\vspace{2cm}

```{r G, include=TRUE, echo=FALSE, fig.width=16, fig.height=10}
ggplot(data, aes(x = INM.RICOS, fill = as.factor(INM.RICOS))) +
  geom_bar() +
  scale_fill_manual(values = c("Permitir muchos" = "green",   
                               "Permitir algunos" = "lightgreen",    
                               "Permitir unos pocos" = "lightcoral",    
                               "No permitir ninguno" = "red")) +
  labs(title = "Percepción sobre la Inmigración de Ciudadanos Ricos", x = "", y = "Frecuencia") +
  theme(legend.position = "none")
ggplot(data, aes(x = INM.POBRES, fill = as.factor(INM.POBRES))) +
  geom_bar() +
  scale_fill_manual(values = c("Permitir muchos" = "green",   
                               "Permitir algunos" = "lightgreen",    
                               "Permitir unos pocos" = "lightcoral",    
                               "No permitir ninguno" = "red")) +
  labs(title = "Percepción sobre la Inmigración de Ciudadanos Pobres", x = "", y = "Frecuencia") +
  theme(legend.position = "none")
ggplot(data, aes(x = factor(INM.LARGO.A, levels = c("Muy Bueno", "Bueno", "Medio", "Malo", "Muy Malo")), fill = as.factor(INM.LARGO.A))) +
  geom_bar() +
  scale_fill_manual(values = c("Muy Malo" = "red",
                               "Malo" = "lightcoral",
                               "Medio" = "lightblue",
                               "Bueno" = "lightgreen",
                               "Muy Bueno" = "green")) +
  labs(title = "Percepción del Impacto de la Inmigración a Largo Plazo", x = "", y = "Frecuencia") +
  theme(legend.position = "none")
ggplot(data, aes(x = D.ECO, fill = as.factor(D.ECO))) +
  geom_bar() +
  scale_fill_manual(values = c("Totalmente de acuerdo" = "green",
                               "De acuerdo" = "lightgreen",
                               "Ni de acuerdo ni en desacuerdo" = "lightblue",
                               "En desacuerdo" = "lightcoral",
                               "Totalmente en desacuerdo" = "red")) +
  labs(title = "El Impacto Económico es Mayor en las Personas Pobres que Ricas", x = "", y = "Frecuencia") +
  theme(legend.position = "none")
ggplot(data, aes(x = CRIMEN, fill = as.factor(CRIMEN))) +
  geom_bar() +
  scale_fill_manual(values = c("Totalmente de acuerdo" = "green",
                               "De acuerdo" = "lightgreen",
                               "Ni de acuerdo ni en desacuerdo" = "lightblue",
                               "En desacuerdo" = "lightcoral",
                               "Totalmente en desacuerdo" = "red")) +
  labs(title = "Los Inmigrantes que Cometen algún Crimen tienen que ser Deportados", x = "", y = "Frecuencia") +
  theme(legend.position = "none")
ggplot(data, aes(x = TENSION, fill = as.factor(TENSION))) +
  geom_bar() +
  scale_fill_manual(values = c("Totalmente de acuerdo" = "green",
                               "De acuerdo" = "lightgreen",
                               "Ni de acuerdo ni en desacuerdo" = "lightblue",
                               "En desacuerdo" = "lightcoral",
                               "Totalmente en desacuerdo" = "red")) +
  labs(title = "Si un País Quiere Reducir Tensiones Debería Detener la Inmigración", x = "", y = "Frecuencia") +
  theme(legend.position = "none")

variables <- c("INM.RICOS", "INM.POBRES", "D.ECO", "CRIMEN", "TENSION", "INM.LARGO.A")
resultados <- sapply(variables, function(var) {
  freq <- table(data[[var]])
  names(freq)[which.max(freq)]})

message("INM.RICOS: La respuesta más frecuente es ", resultados["INM.RICOS"])
message("INM.POBRES: La respuesta más frecuente es ", resultados["INM.POBRES"])
message("D.ECO: La respuesta más frecuente es ", resultados["D.ECO"])
message("CRIMEN: La respuesta más frecuente es ", resultados["CRIMEN"])
message("TENSION: La respuesta más frecuente es ", resultados["TENSION"])
message("INM.LARGO.A: La respuesta más frecuente es ", resultados["INM.LARGO.A"])
```
