---
title: "Modelos Estadísticos: RETO 1"
author: NOMBRE Y APELLIDOS (NIUB/DNI)
output: html_notebook
---

## EJERCICIOS 


### EJERCICIO 1

Analizad a nivel descriptivo (mediante representaciones tabulares y gráficas) y comentad brevemente todas las variables incluidas en la base de datos excepto la variable de registro (*instant*}). (1 punto)

```{r warning=FALSE,message=FALSE}

```

### EJERCICIO 2

Ejecutad y comentad brevemente análisis bivariados entre la variable de respuesta (*cnt*) y el resto de variables de la base de datos excepto la variable de registro (*instant*). (1.5 puntos)

```{r warning=FALSE,message=FALSE,fig.width=12,fig.height=12}

```

### EJERCICIO 3

Dividid la muestra en muestra de entrenamiento ($70\%$) y muestra de test($30\%$), utilizando previamente la instrucción *set.seed(123)*. Llevad a cabo un modelo de regresión múltiple para predecir la variable *cnt* incluyendo únicamente las variables numéricas referidas a las condiciones climáticas. Interpretad sus coeficientes, así como la utilidad global del modelo. Utilizad únicamente la muestra de entrenamiento. (1.5 puntos)

```{r warning=FALSE,message=FALSE}

```

### EJERCICIO 4

Añadid al modelo anterior el predictor categórico \texttt{weathersit} e interpretad sus coeficientes interpretando, además, su utilidad global. Utilizad únicamente la muestra de entrenamiento.  (1.5 puntos)

```{r warning=FALSE,message=FALSE,fig.width=12,fig.height=12}

```


### EJERCICIO 5

Añadid al modelo de la pregunta anterior el término de interacción windspeed*hum, interpretad los nuevos coeficientes y llevad a cabo algún contraste global asociado al modelo resultante. Utilizad únicamente la muestra de entrenamiento. (1.5 puntos)

```{r warning=FALSE,message=FALSE}

```

### EJERCICIO 6

Utilizad el método de *eliminación hacia atrás* para reducir el nivel de complejidad del modelo anterior. Utilizad únicamente la muestra de entrenamiento. (1.5 puntos)

```{r warning=FALSE,message=FALSE,fig.width=12,fig.height=12}

```

### EJERCICIO 7

Validad mediante contrastes estadísticos y gráficos los supuestos teóricos del modelo lineal utilizando el modelo obtenido en la pregunta anterior y utilizando únicamente la muestra de entrenamiento. Complementariamente, reportar algún indicador de ajuste para la muestra de test. (1.5 puntos)

```{r warning=FALSE,message=FALSE}

```
